# 求陈版主进：关于IFRS中，同一控制下处置子公司的会计处理

提问人：dreamerealist 时间：2015-06-30 11:35:23
A是B和C的母公司，D是B的子公司，且D公司资不抵债；现在B将D卖给C（对价为 0 ），B公司的合并报表要如何确认处置损益？
同一控制下处置子公司好像IFRS没有规定，那B处置D时，是不是可以不确认当期损益，而直接调整留存收益（如果没有资本公积，直接冲减未分配利润）？

回答人：chenyiwei
IFRS没有对同一控制下的处置作出特别规定，也就是遵循IFRS 10对于处置子公司在合并报表层面会计处理的一般规定，即应按IFRS 10 第 25 段和应用指南第B97～B99段的规定处理，基本等同于《企业会计准则第 33 号——合并财务报表（ 2014 年修订）》第五十条。

提问人：dreamerealist 时间：2015-07-09 09:08:54
版主，
按ifrs10的说法，是不是处置子公司时一定要确认profit or loss。
母公司对子公司是以成本法计量，平时没有确认损益；然后，母公司在处置该子公司给同一控制下的其他公司（非母公司旗下）的时候，可以不确认损益，而直接调整留存收益吗？

回答人：chenyiwei
IFRS下，个别报表层面处置子公司股权按处置金融资产处理，确认处置损益；合并报表层面则按照合并报表准则确认丧失控制权的损益，没有可以直接计入留存收益的规定。

提问人：深海小蓝鱼 时间：2015-07-10 16:00:14
应该是这么理解，C在合并时是当同一控制，调整资本公积，在A合并时，要当成没有转让交易产生，将相应的调整冲回。请教陈版。

回答人：chenyiwei
可以这样理解。对A而言属于其控制范围内的资源重组，不是企业合并。